【裁判字號】    88,易,4591
【裁判日期】    890217
【裁判案由】    毀棄損壞
【裁判全文】
臺灣高雄地方法院刑事判決                        八十八年度易字第四五九一號
    公  訴  人  臺灣高雄地方法院檢察署檢察官
    被      告  甲○○
右列被告因毀損案件，經檢察官提起公訴（八十八年度偵字第二七一二號），本院判
決如左：
    主  文
甲○○毀棄、損壞他人之煙灰缸、茶几，足以生損害於他人，處拘役拾伍日，如易科
罰金，以佰元折算壹日。
    事  實
一、甲○○因認盧禹仲所經營之創昕室內設計規劃館承做其室內裝潢工程，未依進度
    完工，且品質不良，影響其居住，乃於民國八十七年十二月間某星期日下午，至
    高雄市○○○路二九二號創昕室內設計規劃館理論，而與該館經理尤國隆發生口
    角，一時氣憤，竟基於毀損之犯意，拿起該館之盧禹仲所有陶製煙灰缸向茶几處
    砸，致煙灰缸破裂毀棄、茶几刮傷損壞。
二、案經盧禹仲訴由台灣高雄地方法院檢察署檢察官偵查起訴。
    理  由
一、訊據被告甲○○固坦伊承有於右揭時地至上開處所向創昕室內設計規劃館理論之
    事實，惟矢口否認有毀損之犯行，辯稱：我沒有拿煙灰缸砸告訴人的茶几，告訴
    人因已對我提起請求給付工程款的民事訴訟，想以此達成其民事的目的云云。經
    查，右揭事實業據告訴人盧禹仲到庭指訴綦詳，核與證人蕭貞雅即在場者於檢察
    官偵查及本院審理證述情節相符，蕭貞雅證稱：「當天我們有約客戶談事情，林
    先生（指被告）夫妻進來，與我們公司經理尤國隆發生口角，林先生拿煙灰缸砸
    茶几」等語（見偵卷頁四十八、本院八十八年十二月十六日審判筆錄）。而被告
    所有上開茶几及煙灰缸毀損之情形，亦有照片三紙附卷可查。參以被告當時自認
    對方無理，與之理論，復未得平，盛怒之餘，拾物砸毀出氣，本事所常有，堪認
    告訴人指訴情節非虛。況告訴人向被告請求工程款之民事訴訟，雖未確定，惟告
    訴人已獲一審勝訴判決，有本院八十八年鳳小字第二四二號民事判決影本一份在
    卷可憑，告訴人亦無不辭訴訟之勞費，設詞欲入被告於罪之理。是被告上開所辯
    ，純係卸責之詞；證人楊麗芳即被告之妻所為證述，亦係迴護之詞，均不足採，
    本件事證明確，被告犯行堪以認定。
二、核被告所為，係犯刑法第三百五十四條之毀損罪，爰審酌被告與告訴人發生民事
    糾紛，不尋正當法律途徑救濟，竟砸毀其物出氣，且犯後猶飾詞圖卸，未見悔意
    ，惟念告訴人損失尚屬有限等一切情狀，量處如主文所示之刑，並諭知易科罰金
    之折算標準。
據上論斷，應依刑事訴訟法第二百九十九條第一項前段，刑法第三百五十四條、第四
十一條，罰金罰鍰提高標準條例第一條前段、第二條，判決如主文。
本案經檢察官呂建昌到庭執行職務。
中      華      民      國    八十九    年      二      月     十七     日
                                  臺灣高雄地方法院刑事第一庭
                                      法  官    蔡    廣    昇
右正本證明與原本無異。
如不服本判決，應於判決送達後十日內，向本院提出上訴狀。
                                      書記官    張    乃    昇
中    華    民    國      八十九      年      二      月      十八      日
附錄法條：
刑法第三百五十四條：
毀棄、損壞前二條以外之他人之物或致令不堪用，足以生損害於公眾或他人者，處二
年以下有期徒刑、拘役或五百元以下罰金。


司法院資訊處製作；財團法人民間司法改革基金會備份。
